Minutes et répertoires du notaire Jean Adrien COUSIN, 22 janvier 1842 - 7 novembre 1866 (étude XXVII)
Archives nationales
- Minutes de Jean Adrien COUSIN, 22 janvier 1842 - décembre 1866; MC/ET/XXVII/767 - MC/ET/XXVII/855
  - Minutes. 1857, avril - juin, avril - juin 1857; MC/ET/XXVII/821
    - Vente par Pierre Lefranc, architecte, demeurant à Neuilly-sur-Seine et actuellement à Dolancourt (Aube) à Antoine Louis Julien Fau, docteur en médecine, demeurant 17, rue Bleue, d'une maison de campagne située 34, rue de Longchamp à Neuilly-sur-Seine, pour la somme principale de 48 000 francs.
      De l'image fixe à l'image animée (1820-1910), documents du Minutier central des notaires de Paris relatifs à l'histoire des photographes et de la photographie, par Marc Durand, Paris, Archives nationales, 2013 (sous presse), notice n° 1848 (version dématérialisée de l'instrument de recherche, les notices biographiques et compléments de descriptions d'actes ne se trouvent que sur la version papier de l'ouvrage, voir contexte dans le Plan d’orientation général - Notaires de Paris, guides thématiques du Minutier).
      Bleue (rue); Neuilly-sur-Seine (Hauts-de-Seine); Dolancourt (Aube); Fau, Antoine Louis Julien; Lefranc, Pierre
  - Minutes. 1857, juillet - décembre, juillet - décembre 1857; MC/ET/XXVII/822
    - Inventaire après décès du baron Louis Jacques Thénard, dressé entre le 11 et le 18 août 1857 dans sa maison située 6, place Saint-Sulpice, où le défunt est mort, le 21 juin 1857, à la requête de son fils, Arnould Paul Edmond Thénard, chevalier de la Légion d'honneur, de l'Ordre du Portugal, membre du Conseil général de la Côte-d'Or, maire de Talmay (Côte-d'Or) où il demeure et comme subrogé tuteur de sa nièce, Louise Marguerite Caroline Thénard, elle-même représentée par Louis Alexandre Bénard, rentier, demeurant 6, place Saint-Sulpice et Marie Louise Renault, veuve de Louis Pierre Henri Thénard, mère de Louise Marguerite Caroline Thénard, demeurant 56, rue des Saints-Pères, elle-même représentée par Philippe Hervey-Picard, rentier, demeurant 24, rue Antoinette à Montmartre. (24 f.). À signaler: le contenu de l'acte détaille la bibliothèque du défunt., 11 août 1857; MC/ET/XXVII/822
      De l'image fixe à l'image animée (1820-1910), documents du Minutier central des notaires de Paris relatifs à l'histoire des photographes et de la photographie, par Marc Durand, Paris, Archives nationales, 2013 (sous presse), notice n° 4649 (version dématérialisée de l'instrument de recherche, les notices biographiques et compléments de descriptions d'actes ne se trouvent que sur la version papier de l'ouvrage, voir contexte dans le Plan d’orientation général - Notaires de Paris, guides thématiques du Minutier).
      Saints-Pères (rue des); Antoinette (rue); Saint-Sulpice (place); Talmay (Côte-d'Or); Thénard, Louis Pierre Henri; Thénard, Arnould Paul Edmond; Bénard, Louis Alexandre; Thénard, Louise Marguerite Caroline; Thénard, Louis Jacques; Hervey-Picard, Philippe; Renault, Marie Louise
    - Dépôt d'acceptation bénéficiaire des succession de Louis Pierre Henri Thénard et Jeanne Victorine Humblot, épouse de Louis Jacques Thénard, décédée le 27 avril 1855 par Marie Louise Renault., 11 septembre 1857; MC/ET/XXVII/822
      De l'image fixe à l'image animée (1820-1910), documents du Minutier central des notaires de Paris relatifs à l'histoire des photographes et de la photographie, par Marc Durand, Paris, Archives nationales, 2013 (sous presse), notice n° 4650 (version dématérialisée de l'instrument de recherche, les notices biographiques et compléments de descriptions d'actes ne se trouvent que sur la version papier de l'ouvrage, voir contexte dans le Plan d’orientation général - Notaires de Paris, guides thématiques du Minutier).
      Thénard, Louis Pierre Henri; Humblot, Jeanne Victorine; Thénard, Louis Jacques
  - Minutes. 1858, janvier - avril, janvier - avril 1858; MC/ET/XXVII/823
    - Délivrance de legs par les héritiers du baron Louis Jacques Thénard. Suit entre le 5 novembre 1858 et le 20 mai 1862, 15 décharges de legs, au profit des légataires du baron Louis Jacques Thénard, désigné dans son testament olographe fait à Paris le 30 janvier 1857, déposé au rang des minutes de Lazare Théodore Martin, notaire à Sennecey-Le-Grand (Saône-et-Loire) le 25 juin 1857. À signaler: l'acte reprend la teneur du testament., 5 février 1858; MC/ET/XXVII/823
      De l'image fixe à l'image animée (1820-1910), documents du Minutier central des notaires de Paris relatifs à l'histoire des photographes et de la photographie, par Marc Durand, Paris, Archives nationales, 2013 (sous presse), notice n° 4652 (version dématérialisée de l'instrument de recherche, les notices biographiques et compléments de descriptions d'actes ne se trouvent que sur la version papier de l'ouvrage, voir contexte dans le Plan d’orientation général - Notaires de Paris, guides thématiques du Minutier).
      Sennecey-le-Grand (Saône-et-Loire); Thénard, Louis Jacques; Martin, Lazare Théodore
    - Transaction entre les héritiers du baron Louis Jacques Thénard sur le partage des biens composant sa succession., 5 février 1858; MC/ET/XXVII/823
      De l'image fixe à l'image animée (1820-1910), documents du Minutier central des notaires de Paris relatifs à l'histoire des photographes et de la photographie, par Marc Durand, Paris, Archives nationales, 2013 (sous presse), notice n° 4651 (version dématérialisée de l'instrument de recherche, les notices biographiques et compléments de descriptions d'actes ne se trouvent que sur la version papier de l'ouvrage, voir contexte dans le Plan d’orientation général - Notaires de Paris, guides thématiques du Minutier).
      Thénard, Louis Jacques
    - Vente par Pierre Marie Boudaille, propriétaire, et Virginie Monteret, son épouse, demeurant à Paris, rue Louis-le-Grand, n° 9, à Antoine Joseph Eugène Cart, constructeur mécanicien, et Agathe Jeanne Bourgoin, son épouse, demeurant à Paris, rue de Reuilly, n° 13, d'un terrain à Paris, rue de Reuilly, n° 13. A la suite, quittances., 11 février 1858 - 19 décembre 1860; MC/ET/XXVII/823
      Mention dans le répertoire du notaire coté:
      MC/RE/XXVII/17
      Date de création de la notice: 2011
      acte de vente; Louis-Le-Grand (rue); Reuilly (rue de); Boudaille, Pierre Marie; Monteret, Virginie; Cart, Antoine Joseph Eugène; Bourgoin, Agathe Jeanne; mécanicien
  - Minutes. 1858, mai - août, mai - août 1858; MC/ET/XXVII/824
  - Minutes. 1858, septembre - décembre, septembre - décembre 1858; MC/ET/XXVII/825
  - Minutes. 1859, janvier - mars, janvier - mars 1859; MC/ET/XXVII/826
  - Minutes. 1859, avril - juin, avril - juin 1859; MC/ET/XXVII/827
  - Minutes. 1859, juillet - août, juillet - août 1859; MC/ET/XXVII/828
  - Minutes. 1859, septembre - décembre, septembre - décembre 1859; MC/ET/XXVII/829
  - Minutes. 1860, janvier - mars, janvier - mars 1860; MC/ET/XXVII/830
  - Minutes. 1860, avril - juillet, avril - juillet 1860; MC/ET/XXVII/831
  - Minutes. 1860, août - octobre, août - octobre 1860; MC/ET/XXVII/832
  - Minutes. 1860, novembre - décembre, novembre - décembre 1860; MC/ET/XXVII/833
  - Minutes. 1861, janvier - février, janvier - février 1861; MC/ET/XXVII/834
    - Contrat de mariage sous le régime de la communauté de biens entre Antoine Louis Julien Fau, docteur en médecine, demeurant 38, rue de Longchamp à Neuilly-sur-Seine et actuellement 8, rue de Miromesnil, et Marie Louise Églantine Eugénie Langry, sans profession, demeurant à Clermont (Oise). Mariage à la mairie de Neuilly-sur-Seine., 28 janvier 1861; MC/ET/XXVII/834
      De l'image fixe à l'image animée (1820-1910), documents du Minutier central des notaires de Paris relatifs à l'histoire des photographes et de la photographie, par Marc Durand, Paris, Archives nationales, 2013 (sous presse), notice n° 1849 (version dématérialisée de l'instrument de recherche, les notices biographiques et compléments de descriptions d'actes ne se trouvent que sur la version papier de l'ouvrage, voir contexte dans le Plan d’orientation général - Notaires de Paris, guides thématiques du Minutier).
      Miromesnil (rue de); Neuilly-sur-Seine (Hauts-de-Seine); Clermont (Oise); Fau, Antoine Louis Julien; Langry, Marie Louise Églantine Eugénie
  - Minutes. 1861, mars - mai, mars - mai 1861; MC/ET/XXVII/835
  - Minutes. 1861, juin - septembre, juin - septembre 1861; MC/ET/XXVII/836
    - Contrat de mariage entre Charles Granderye et Marie Doublet, 26 juillet 1861; MC/ET/XXVII/836
      Actes signalés par les lecteurs et correspondants du Minutier central des notaires de Paris, 2000-2011 (base de données migrée: voir contexte dans le Plan d’orientation général - Notaires de Paris, guides thématiques du Minutier).
      Date de création de la notice: 2004
      contrat de mariage; Doublet, Marie; Granderye, Charles
  - Minutes. 1861, octobre - décembre, octobre - décembre 1861; MC/ET/XXVII/837
  - Minutes. 1862, janvier - avril, janvier - avril 1862; MC/ET/XXVII/838
  - Minutes. 1862, mai - août, mai - août 1862; MC/ET/XXVII/839
  - Minutes. 1862, septembre - décembre, septembre - décembre 1862; MC/ET/XXVII/840
  - Minutes. 1863, janvier - mars, janvier - mars 1863; MC/ET/XXVII/841
  - Minutes. 1863, avril - juillet, avril - juillet 1863; MC/ET/XXVII/842
  - Minutes. 1863, août - décembre, août - décembre 1863; MC/ET/XXVII/843
  - Minutes. 1864, janvier - mars, janvier - mars 1864; MC/ET/XXVII/844
  - Minutes. 1864, avril - mai, avril - mai 1864; MC/ET/XXVII/845
  - Minutes. 1864, juin - août, juin - août 1864; MC/ET/XXVII/846
  - Minutes. 1864, septembre - décembre, septembre - décembre 1864; MC/ET/XXVII/847
  - Minutes. 1865, janvier - mars, janvier - mars 1865; MC/ET/XXVII/848
  - Minutes. 1865, avril - juin, avril - juin 1865; MC/ET/XXVII/849
    - Cahier des charges pour la vente d'une maison située 38, rue de Longchamp à Neuilly-sur-Seine, à la requête d'Antoine Louis Julien Fau, docteur en médecine, et Marie Louise Églantine Eugénie Langry, son épouse, demeurant 51, rue du Luxembourg. La mise à prix est fixée à 65 000 francs., 7 juin 1865; MC/ET/XXVII/849
      De l'image fixe à l'image animée (1820-1910), documents du Minutier central des notaires de Paris relatifs à l'histoire des photographes et de la photographie, par Marc Durand, Paris, Archives nationales, 2013 (sous presse), notice n° 1850 (version dématérialisée de l'instrument de recherche, les notices biographiques et compléments de descriptions d'actes ne se trouvent que sur la version papier de l'ouvrage, voir contexte dans le Plan d’orientation général - Notaires de Paris, guides thématiques du Minutier).
      Luxembourg (rue du); Neuilly-sur-Seine (Hauts-de-Seine); Fau, Antoine Louis Julien; Langry, Marie Louise Églantine Eugénie
  - Minutes. 1865, juillet - septembre, juillet - septembre 1865; MC/ET/XXVII/850
  - Minutes. 1865, octobre - décembre, octobre - décembre 1865; MC/ET/XXVII/851
  - Minutes. 1866, janvier - mars, janvier - mars 1866; MC/ET/XXVII/852
  - Minutes. 1866, avril - juin, avril - juin 1866; MC/ET/XXVII/853
  - Minutes. 1866, juillet - septembre, juillet - septembre 1866; MC/ET/XXVII/854
    1866, 1 juillet à 4 août: actes passés par devant Jean-Adrien Cousin.
    1866, 13 août à 30 septembre actes passés par devant Jean-Jules Demanche, substituant pour Me Cousin décédé.
    - Inventaire après décès de Jean Adrien Cousin, notaire, arrivé le 7 août 1866, rue du Cherche-Midi, n° 17. Louise Hélène Plé, sa veuve., 25 août 1866 – 18 janvier 1867; MC/ET/XXVII/854
      Une copie numérique est conservée par le service.
      Origine de l'information: Acte signalé par le personnel du Minutier central des notaires de Paris.
      Date de création de la notice: 2014 (T.Boudignon)
      inventaire après décès; Cousin, Jean Adrien; notaire; Plé, Louise Hélène; Cherche-Midi (rue du)
  - Minutes. 1866, octobre - décembre, octobre - décembre 1866; MC/ET/XXVII/855
    1866, 1 octobre à 7 novembre: actes passés par-devant Jean-Jules Demanche, notaire substituant de Jean-Jules Cousin décédé.
    1866, 10 novembre à 31 décembre: actes passés par-devant Léonard Meunié.
- Répertoire(s) de Jean Adrien COUSIN, 17 juillet 1838 - 11 septembre 1867; MC/RE/XXVII/16 - MC/RE/XXVII/17
  - Répertoire. 1838, 17 juillet - 1854, 16 novembre, 17 juillet 1838 - 16 novembre 1854; MC/RE/XXVII/16
    Répertoire des notaires Antoine Cousin (17 juillet 1838 - 21 janvier 1842), Jean Adrien Cousin (22 janvier 1842 - 16 novembre 1854).
    Informations concernant le classement et la cotation:
    Le niveau inférieur de description, quand il existe, correspond aux mentions d'actes contenues dans le répertoire. Parmi celles-ci, certaines peuvent y être décrites, de manière plus ou moins détaillée. Pour consulter l'acte proprement dit, il convient de rechercher la cote au niveau des articles (registre ou liasse) des minutes du notaire (cote de type 'MC/ET').
    - Inventaire après décès de Marie-Cécile Laffrey, rue du Canivet, n° 2, décédée le 14 janvier 1839, 21 janvier 1839
      MC/RE/XXVII/16
      Informations concernant le classement et la cotation du document:
      Attention: la cote de répertoire (de type 'MC/RE') ne permet pas de consulter la minute de l'acte. ll convient de rechercher la cote de la minute (de type 'MC/ET') au niveau des articles (registre ou liasse) de minutes du notaire.
      L'accès aux images numérisées des pages du répertoire se fait au niveau de description supérieur (' Répertoire du notaire '), rubrique ' Consulter les archives numérisées associées'.
      Base Miriad 2 des inventaires après décès, 1801-1850, par Thierry Boudignon, avec le concours de Marie-France Nivet et du personnel du Minutier central, 1995-2012 (base de données migrée: voir contexte dans le Plan d’orientation général - Notaires de Paris, guides thématiques du Minutier).
      21 janvier 1839, notoriété
      inventaire après décès; Canivet (rue du); Laffrey, Marie-Cécile
    - Inventaire après décès de Charles-Louis-Henri Hautier, peintre d'histoire, rue Dauphiné, n° 26, 26 avril 1839
      inventaire après décès; Dauphine (rue); Hautier, Charles-Louis-Henri; peintre
    - Inventaire après décès de Etienne-François Lallemant, marchand de vins, rue de Varenne, n° 3, le 6 janvier 1842, 12 février 1842
      inventaire après décès; Varenne (rue de); Lallemant, Etienne-François; commerçant
    - Inventaire après décès de André-Théodore Colinard, chaudronnier, arrivé à l'hospice Saint-Antoine, le 4 septembre 1841, 21 février 1842
      inventaire après décès; Saint-Antoine (hôpital); Colinard, André-Théodore; forgeron
    - Inventaire après décès de Julia Caron, épouse Alexandre-Edmond Damonville, garçon de recettes, chez Mrs. Méric, frères, banquiers, rue de Sèvres, n° 139, le 22 octobre 1841, 22 février 1842
      inventaire après décès; Sèvres (rue de); Caron, Julia (....-1841); Damonville, Alexandre Edmond; Méric, M.; banquier
    - Inventaire après décès de Madeleine Bouvier, épouse Etienne-Louis-Joseph Bonnin, marchand plombier, rue du Dragon, n° 14, 26 février 1842
      inventaire après décès; Dragon (rue du); Bouvier, Madeleine; Bonnin, Etienne-Louis-Joseph; plombier
    - Inventaire après décès de Lazare Jouvenot, bottier, Montmartre (rue), n° 144, 28 février 1842
      inventaire après décès; Montmartre (rue); Jouvenot, Lazare; bottier
    - Inventaire après décès de Marie-Louise-Sophie Nobillot, veuve de Joseph-Pierre Buchoz, rue Saint-Jacques, n° 268, le 27 mars 1842, 1er avril 1842
      inventaire après décès; Saint-Jacques (rue); Nobillot, Marie-Louise-Sophie; Buchoz, Joseph-Pierre
    - Inventaire après décès de Marie-Désirée Pipault, à Carrouges, en Normandie, en septembre 1833, 6 avril 1842
      inventaire après décès; Carrouges (Orne); Pipault, Marie-Désirée
    - Inventaire après décès de Marie-Sophie Jannon, épouse Philippe-Philibert Jannon, propriétaire, rue de Berri, n° 7, au marais, 30 avril 1842
      inventaire après décès; Berri (rue de); Jannon, Marie-Sophie; Jannon, Philippe-Philibert
    - Inventaire après décès de André-Alexis Boutin, compositeur d'imprimerie, rue Tirechappe, n° 7, décédé le 7 avril 1842, à Saint-Germain-en-Laye, 18 mai 1842
      inventaire après décès; Tirechappe (rue); Boutin, André-Alexis; imprimeur
    - Inventaire après décès de Mr. Lapeyre, marchand fruitier et charbonnier, rue de Verneuil, n° 50, le 25 mai 1840, 16 juin 1842
      inventaire après décès; Verneuil (rue de); Lapeyre, M. (....-1840); charbonnier; commerçant
    - Inventaire après décès de Jean-Daniel-Mathieu Boinod, ancien inspecteur en chef aux revues, commandeur de l'Ordre Royal de la légion d'honneur, chevalier de la Couronne de Fer, le 28 mai 1842, 24 juin 1842
      inventaire après décès; Boinod, Jean Daniel Mathieu; inspecteur
    - Inventaire après décès de Sophie-Marie-Louise Estard, épouse d'Antoine Manhes, marchand de meubles, rue Saint-Benoît, n° 21, le 12 juin 1842, 30 juin 1842
      inventaire après décès; Saint-Benoît (rue); Estard, Sophie-Marie-Louise; Manhes, Antoine; commerçant
    - Inventaire après décès de Jacques-Philippe-Auguste Bazoche, marchand grainetier, rue Grenelle Saint-Germain, n° 115, le 28 avril 1842, 11 juillet 1842
      inventaire après décès; Grenelle (rue de); Bazoche, Jacques-Philippe-Auguste; commerçant
    - Inventaire après décès de Claude-Marie-Marguerite Tornezy, veuve de Louis-François-Augustin Hochon, rue Copeau, n° 19, le 5 août 1842, 11 août 1842
      inventaire après décès; Copeau (rue); Tornezy, Claude-Marie-Marguerite; Hochon, Louis-François-Augustin
    - Inventaire après décès de Melle Marie-Pauline Henry, rue d'Antin, n° 13, célibataire majeure, le 22 août 1842, 31 août 1842
      inventaire après décès; Antin (rue d'); Henry, Marie-Pauline
    - Inventaire après décès de Pierre Monchanin, ancien peintre en bâtiment, décédé le 11 juin 1842, et Stanislas-Adélaïde-Pierre Monchanin, peintre en bâtiment et marchand de papiers peints, décédé le 19 août 1842, rue Saint-Hyacinthe Saint-Michel, n° 29, 31 août 1842
      inventaire après décès; Saint-Hyacinthe-Saint-Michel (rue); Monchanin, Pierre; Monchanin, Stanislas-Adélaïde-Pierre; commerçant; peintre; peintre en bâtiment
    - Inventaire après décès de Pierre-André Delaunay, architecte, rue du Four Saint-Germain, n° 47, le 3 août 1842, 8 septembre 1842
      inventaire après décès; Four-Saint-Germain (rue du); Delaunay, Pierre-André; architecte
    - Inventaire après décès de Jean-Louis Papillon, courtier juré du commerce des vins, quai de la Rapée, n° 5, le 16 octobre 1842, 29 octobre 1842
      inventaire après décès; Rapée (quai de la); Papillon, Jean-Louis; courtier
    - Inventaire après décès de Marie-Louise Boudy, veuve de Joseph-Victor Jouffroy, employé en retraite, rue Guénégaud, n° 9, arrivé à Brunoy (Essonne), le 2 juillet 1842, 19 novembre 1842
      inventaire après décès; Brunoy (Essonne); Guénégaud (rue); Boudy, Marie-Louise; Jouffroy, Joseph-Victor
    - Inventaire après décès de Joseph-Charles Hugues, tambour de la 10ème légion de la Garde Nationale, rue de la Vierge, n° 5, le 29 août 1840, 10 janvier 1843
      inventaire après décès; Université (rue de l'); Hugues, Joseph-Charles; officier de la maison militaire du roi (Ancien Régime); musicien
    - Inventaire après décès de Catherine Grassot, épouse de Louis Blin, voiturier, rue de l'Université, n° 199, le 18 février 1842, 10 janvier 1843
      inventaire après décès; Université (rue de l'); Grassot, Catherine; Blin, Louis; transporteur de marchandises
    - Inventaire après décès de François-Claude Mongie, logeur en garni, rue Traverse, n° 6, le 22 avril 1842, 14 janvier 1843
      inventaire après décès; Traverse (rue); Mongie, François-Claude; hôtelier
    - Inventaire après décès de Claude-Hubert-Philippe Simonnot, ancien menuisier, arrivé au Petit Montrouge, route d'Orléans, n° 25, le 18 novembre 1842, 16 février 1843
      inventaire après décès; Orléans (route d'); Petit Montrouge (quartier); Simonnot, Claude-Hubert-Philippe; menuisier
    - Inventaire après décès de Pauline-Georgette Gaume, épouse d'Auguste-Firmin Leroux, sans profession, rue Bourg l'Abbé, n° 7, le 3 novembre 1842, 20 avril 1843
      inventaire après décès; Bourg-l'Abbé (rue du); Gaume, Pauline-Georgette; Leroux, Auguste-Firmin
    - Inventaire après décès de Claude-Martin Rivière, et de Marie-Françoise Bailly, sa veuve, arrivé à Mitry (Seine-et-Marne), le 7 janvier 1823, 22 avril 1843
      inventaire après décès; Mitry-Mory (Seine-et-Marne); Rivière, Claude-Martin; Bailly, Marie-Françoise
    - Inventaire après décès de Pierre-François Vuateau, charron et forgeron, rue de Chabrol, n° 4, le 10 avril 1843, 27 avril 1843
      inventaire après décès; Chabrol (rue de); Vuateau, Pierre-François; charron; forgeron
    - Inventaire après décès de Adélaïde-Catherine-Josèphe Dangin, épouse de Claude-Louis Salleron, ancien négociant, rue du Pot de Fer, n° 20, le 16 février 1843, 29 avril 1843
      inventaire après décès; Pot-de-Fer (rue du); Dangin, Adélaïde-Catherine-Josèphe; Salleron, Claude-Louis; négociant
    - Inventaire après décès de Jean-Baptiste Du Guouey comte de la Besnardière, demeurant au château de Longueplaite, près Poitiers, le 30 avril 1843, 19 mai 1843
      inventaire après décès; Sorigny (Indre-et-Loire); Du Guouey de La Besnardière, Jean-Baptiste (1765-1843)
    - Inventaire après décès de Louis-Edouard Ory, quincaillier mécanicien, rue Saint-Antoine, n° 43, 29 juin 1843
      inventaire après décès; Saint-Antoine (rue); Ory, Louis-Edouard; mécanicien; commerçant
    - Inventaire après décès de Louise-Angèle-Coralie Hervé, épouse Alexis-Clément Chevanne, vérificateur en bâtiment, rue d'Angoulême, n° 18, le 5 mai 1843, 19 juillet 1843
      inventaire après décès; Angoulême (rue d'); Hervé, Louise-Angèle-Coralie; Chevanne, Alexis-Clément; inspecteur
    - Inventaire après décès de Nicolas Beranger, ancien marchand boulanger, place Saint-Sulpice, n° 10, le 6 septembre 1843, 26 septembre 1843
      inventaire après décès; Saint-Sulpice (place); Beranger, Nicolas; boulanger
    - Inventaire après décès de Jean-René Legrand, garçon marchand de vins, demeurant rue des Blancs Manteaux, n° 40, le 20 août 1843, 11 novembre 1843
      inventaire après décès; Blancs-Manteaux (rue des); Legrand, Jean-René; commerçant
    - Inventaire après décès de Adèle Cotty,célibataire majeure, rue du Petit Musc, n° 15, le 16 février 1844, 22 janvier 1844
      inventaire après décès; Petit-Musc (rue du); Cotty, Adèle
    - Inventaire après décès de Augustin-Edmé-Michel Baudesson, ingénieur en chef des ponts et chaussées, demeurent rue de Lille, n° 75, le 8 novembre 1843, 18 mars 1844
      inventaire après décès; Lille (rue de); Baudesson, Augustin-Edmé-Michel; ingénieur
    - Inventaire après décès de Marie-Louise-Rosalie Prez, veuve de Louis-Antoine Reynier, rue Saint-Jacques, n° 156, le 19 mars 1844, 28 mars 1844
      inventaire après décès; Saint-Jacques (rue); Prez, Marie-Louise-Rosalie; Reynier, Louis-Antoine
    - Inventaire après décès de Eugénie-Françoise Zegre, épouse de Charles-Louis Blaire, coiffeur, rue de Beaune n° 10, le 16 janvier 1844, 8 mai 1844
      inventaire après décès; Beaune (rue de); Zegre, Eugénie-Françoise; Blaire, Charles-Louis
    - Inventaire après décès de Pauline-Jeanne de La Vacquery, épouse de Jean-Baptiste Perrel, propriétaire, rue de Sèvres, n° 122, le 16 mars 1844, 9 mai 1844
      inventaire après décès; Sèvres (rue de); La Vacquery, Pauline-Jeanne de; Perrel, Jean-Baptiste
    - Inventaire après décès de Antoine-Gilles Renault, rue Guénégaud, n° 9, le 21 avril 1844, 4 juin 1844
      inventaire après décès; Guénégaud (rue); Renault, Antoine-Gilles
    - Inventaire par suite de l'interdiction de Claude Chappuis, à Arcueil, chez Mr Toupey, 26 juin 1844
      inventaire; Arcueil (Val-de-Marne); Chappuis, Claude; Toupey, M.